臺灣高雄地方法院刑事判決　　　　　　　　　　　　九十三年度訴字第一五一一號
　　公　訴　人　臺灣高雄地方法院檢察署檢察官
　　被　　　告　乙○○
右列被告因毒品危害防制條例案件，經檢察官提起公訴（九十三年度核退毒偵字第一
九號），被告於本院準備程序進行中，就被訴事實為有罪之陳述，經本院告知簡式審
判程序意旨，並聽取公訴人及被告之意見後，合議裁定由受命法官獨任進行簡式審判
程序審理，本院判決如左：
    主  文
乙○○施用第一級毒品，處有期徒刑陸月，如易科罰金，以佰元折算壹日，扣案之
海洛因（淨重零點壹公克、包裝重零點壹柒公克）、葡萄糖粉壹包、殘留第一級毒品
海洛因之吸管壹支，均沒收銷燬之；又施用第二級毒品，處有期徒刑月，如易科罰
金，以佰元折算壹日。應執行有期徒刑捌月，如易科罰金，以佰元折算壹日，扣
案之海洛因（淨重零點壹公克、包裝重零點壹柒公克）、葡萄糖粉壹包、殘留第一級
毒品海洛因之吸管壹支，均沒收銷燬之。
    事  實
一、乙○○前因施用毒品案件，經送觀察、勒戒後，因認無繼續施用毒品之傾向，於
    九十二年七月十日執行完畢釋放，竟仍不知警惕，於觀察勒戒執行完畢後五年內
    復基於施用毒品的犯意，於九十三年二月二十六日十一時許，在高雄市○○區○
    ○街二五號住處以將海洛因及葡萄糖粉摻於香菸中吸食之方式施用第一級毒品海
    洛因，並於同年月二十六日十五時許回溯二十四小時內之不詳時間，在前揭住處
    以將安非他命置於玻璃球上燒烤吸食煙氣之方式施用第二級毒品安非他命，為警
    於同年月二十六日十五時許，在上開住處前查獲，並扣得第一級毒品海洛因一包
    （淨重○．一公克、包裝重○．一七公克）、葡萄糖粉一包、吸管一支，因而查
    知上情。
二、案經高雄市政府警察局楠梓分局移送臺灣高雄地方法院檢察署檢察官偵查起訴及
    移送併辦，嗣本院訊問被告後，因被告認罪，並詢問檢察官、被告意見後，乃裁
    定進行簡式審判程序。
    理  由
一、按本件被告乙○○所犯係死刑、無期徒刑、最輕本刑為三年以上有期徒刑以外之
    罪，其於準備程序就前揭被訴事實為有罪之陳述，經受命法官告知簡式審判程序
    之旨，並聽取其與公訴人之意見後，本院認無不得或不宜改依簡式審判程序進行
    之處，爰依刑事訴訟法第二百七十三條之一第一項、第二百八十四條之一，裁定
    本件由受命法官獨任進行簡式審判程序，合先敘明。
二、右揭事實，業據被告乙○○於警、偵訊及本院審理時供認不諱，且被告經警查獲
    之時所採集之尿液，經送請高雄市立凱旋醫院之結果，確呈嗎啡之陽性反應，有
    該院九十三年三月十日高市凱醫檢字第一六七二號煙毒尿液檢驗成績書及尿液編
    號及姓名對照表各一紙在卷足憑，至扣案之白粉一包，經送法務部調查局鑑驗結
    果，確含海洛因成分（淨重○．一公克，包裝重○．一七公克）之事實，有該局
    九十三年四月一日調科壹字第二二○○一六九四八號鑑定通知書一紙在卷可稽，
    扣案之吸管一支經送高雄醫學大學附設中和紀念醫院鑑驗結果呈海洛因陽性反應
    ，亦有高雄醫學大學附設中和紀念醫院九三○六—三八五號檢驗報告一紙可按，
    足認被告之自白與事實相符。又被告前因施用毒品案件，經觀察勒戒後因認無繼
    續施用毒品傾向而釋放之事實，有臺灣高等法院被告全國前案紀錄表一紙附卷可
    查，被告於觀察勒戒執行完畢後五年內再犯施用毒品之罪，本件事證明確，被告
    右揭施用第一、二級毒品之犯行洵堪認定，應予依法論科。
三、按海洛因係屬毒品危害防制條例第二條第一項所稱之第一級毒品，安非他命為毒
    品危害防制條例第二條第二項第二款所稱之第二級毒品，依法均不得施用。核被
    告乙○○所為，係犯毒品危害防制條例第十條第一項之施用第一級毒品罪及同條
    例第十條第二項之施用第二級毒品罪。其持有海洛因、安非他命後，進而施用，
    其持有海洛因、安非他命之低度行為應被其施用海洛因、安非他命之高度行為所
    吸收，不另論罪。又被告所犯上開二罪間，犯意各別，行為互殊，應予分論併罰
    。爰審酌被告前因施用毒品，經觀察勒戒且為不起訴處分後，仍未戒絕毒品，再
    犯本件施用毒品之罪，顯見其戒除毒癮之意志薄弱，惡習未改，惟念及施用毒品
    乃戕害自己身心之行為，尚未損及他人，且其犯後已坦認犯行等一切情狀，各量
    處如主文所示之刑及諭知易科罰金之折算標準，並定其應執行之刑及諭知易科罰
    金之折算標準，以資懲儆。又扣案之白粉一包及吸管一支，經送驗結果，均呈海
    洛因陽性反應，亦如前述，因殘留於吸管上之毒品與吸管已無法析離，是足認該
    吸管係屬毒品無疑，故該包白粉及吸管均應依毒品危害防制條例第十八條第一項
    前段併予宣告沒收銷燬之。又查扣之葡萄糖粉一包，為被告所有供犯施用第一級
    毒品海洛因所用之物，業據被告供承在卷，爰依刑法第三十八條第一項第二款宣
    告沒收之。
據上論斷，應依刑事訴訟法第二百七十三條之一第一項、第二百九十九條第一項前段
，毒品危害防制條例第十條第一項、第二項、第十八條第一項前段，刑法第十一條前
段、第四十一條第一項前段、第二項、第五十一條第五款、第三十八條第一項第二款
，判決如主文。
本案經檢察官甲○○到庭執行職務。
中      華      民      國    九十三    年      七      月    二十一    日
                                  臺灣高雄地方法院刑事第二庭
                                      法  官    黃宣撫
右正本證明與原本無異。
如不服本判決，應於判決送達後十日內，向本院提出上訴狀。
                                      書記官    謝文心
中      華      民      國    九十三    年      七      月    二十一    日
附錄本判決論罪科刑法條：
毒品危害防制條例第十條
施用第一級毒品者，處六月以上五年以下有期徒刑。
施用第二級毒品者，處三年以下有期徒刑。
